---
title: "TP3"
output: html_notebook
---
```{r, message=FALSE, warning=FALSE}
library(KMsurv)
library(dplyr)
library(plyr)
library(ggplot2)
```

# 1.RECODAGE DES VARIABLES

##a.Jeux de données.

```{r}
data(bmt)
glimpse(bmt)
```

**Description brève du jeu de données**
Il contient 22 variables observées sur 137 individus. Les variables sont toutes de type entier.

##b.Codage et transformation des variables statiques

Commençons par renommer les variables Z_{1} à Z_{10}.
```{r}
names(bmt)=c("group","t1","DFS", "d1", "d2","DFSstatus","ta","da","tc","dc","tp", "dp","agep","aged","genderp","genderd","cmvp","cmvd","waiting","FAB","hospital","MTW")
head(bmt)
```
 Recodons certaines variables qui sont pas sous le bon format.


```{r}
bmt=mutate( bmt, group= as.factor(group),d1= as.factor(d1),d2= as.factor(d2),DFSstatus= as.factor(DFSstatus),da=as.factor(da),dp=as.factor(dp),dc=as.factor(dc),genderp=as.factor(genderp),genderd=as.factor(genderd),cmvp=as.factor(cmvp),cmvd=as.factor(cmvd),FAB=as.factor(FAB),hospital=as.factor(hospital),MTW=as.factor(MTW))
glimpse(bmt)
```

Maintenant renommons les valeures prises par la variable *group*
```{r}
bmt$group<-recode_factor(bmt$group,'1'="All", '2'="Low",'3'="High")
levels(bmt$group)
```
 
 Translatons les variables *agep* et *aged* de $-28$.
 
```{r}
bmt=mutate(bmt,agep=agep-28, aged=aged-28)
```

formation du nouveau jeu de donnée.

```{r}
bm2<-bmt[,-c(2,4,5,7:10)]
```

#2.


